【裁判字號】    89,訴,176
【裁判日期】    890630
【裁判案由】    毒品危害防制條例
【裁判全文】
臺灣臺北地方法院刑事判決                          八十九年度訴字第一七六號
    公  訴  人  臺灣臺北地方法院檢察署檢察官
    被      告  乙○○
右列被告因違反毒品危害防制條例案件，經檢察官提起公訴（八十八年度偵字第一五
一五八號），本院判決如左：
    主  文
乙○○無罪。
    理  由
一、公訴意旨略以：被告乙○○明知安非他命被列為管制毒品，不得非法轉讓，竟基
    於概括犯意自民國（下同）八十七年六月間起至同年七月二日止，在台北市○○
    區○○街三七六巷十六號三樓，連續轉讓第二級毒品安非他命五、六次予室友甲
    ○○施用（涉犯施用毒品罪部分，另行偵辦），嗣經警於八十七年七月二日晚上
    七時三十分許在上址為警查獲，並扣得吸食器一組及第二級毒品安非他命淨重十
    七公克（毛重十七‧八公克），因認被告涉犯毒品危害防制條例第八條第二項之
    轉讓第二級毒品罪嫌等語。
二、按犯罪事實應依證據認定之，無證據不得推定其犯罪事實；又不能證明被告犯罪
    者，應諭知無罪之判決。刑事訴訟法第一百五十四條、第三百零一條第一項分別
    定有明文。又被告之自白，不得作為有罪之唯一證據，仍應調查其他必要之證據
    ，以察其是否與事實相符，刑事訴訟法第一百五十六條第二項亦有明文，揆其立
    法目的，乃欲以補強證據擔保自白之真實性，亦即以補強證據之存在，藉以限制
    自白在證據上之價值，是補強證據，除該自白本身外，亦須其他證據足資證明自
    白之犯罪事實確具有相當程度之真實性，足使犯罪事實獲得確信者，始足當之。
    另事實之認定，應憑證據，如未能發現相當證據，或證據不足以證明，自不能以
    推測或擬制之方法，以為裁判基礎，最高法院七十四年台覆字第十號、四十年臺
    上字第八六號著有判例可資參照。
三、本件公訴人認被告乙○○涉有右揭犯罪，無非係以證人甲○○於警訊中之供述及
    有吸食器一組、第二級毒品安非他命淨重十七公克扣案可證等為其主要論據。訊
    據被告乙○○堅詞否認有何轉讓第二級毒品安非他命之犯行，辯稱：伊未曾轉讓
    第二級毒品予甲○○施用，警訊中亦未供承有轉讓五、六次之犯行，不知警訊及
    偵查中為何會有此記載等語。經查：被告於警訊及偵查中雖均自承有轉讓第二級
    毒品安非他命予甲○○施用之事實，惟有關轉讓之時間、地點、次數、方法等前
    開筆錄均未記載等情，迭據本院核閱卷宗屬實，已足見被告前開自白之內容與公
    訴人指訴被告犯罪之情節容有出入。又證人甲○○雖經本院傳拘無著，惟其於警
    訊中亦供稱：伊無提供轉讓安非他命予他人施用等語（見台北市政府警察局大安
    分局八十八年七月三日警訊筆錄），而前開扣案之吸食器為綽號「阿同」製造遺
    留在甲○○住處，且安非他命為甲○○所有，復為甲○○於警訊中供明在卷（見
    台北市政府警察局大安分局八十八年七月二日警訊筆錄），另質之被告乙○○亦
    堅稱其綽號非「阿同」而係「大餅」，足見公訴人據以認定被告犯罪之扣案吸食
    器及安非他命、甲○○警訊中之供述，均尚難為被告有罪認定之補強證據甚明。
    是僅憑被告前開尚有瑕疵之自白，復查無其他積極之補強證據，足認被告有上開
    之犯行，自無使被告遽負轉讓第二級毒品罪刑責之理，本件不能證明被告犯罪，
    爰依首開規定，諭知被告無罪之判決。
據上論斷，應依刑事訴訟法第三百零一條第一項，判決如主文。
本案經檢察官陳佳秀到庭執行職務
中      華      民      國    八十九      年    六    月       三十     日
                                      臺灣臺北地方法院刑事第七庭
                                          法  官  蔡  世  祺
右正本證明與原本無異。
如不服本判決，應於判決送達後十日內，向本院提出上訴狀。
                                          書記官  李  文  椿
中      華      民      國    八十九      年    七    月       四       日


司法院資訊處製作；財團法人民間司法改革基金會備份。
